---
title: "Домашняя работа 2"
author: "Матвей Соколовский"
date: "27.02.2018"
output: 
  html_document:
    toc: true
---

```{r setup, include=FALSE}
knitr::opts_chunk$set(echo = TRUE)
```
```{r, include=FALSE}
library(tidyverse)
library(irr)
library(knitr)
library(mosaic)
```

## Биномиальное распределение
### 1.1
Рзультаты биномиального теста:
```{r}
df <- read.csv("hw2_binomial.csv",
              sep = ",",
              header = TRUE,
              encoding = "UTF-8")

show(df)

binomial_test <- binom.test(x = df$k, n = df$n, p = df$prior)
binomial_test
```
### 1.2
Результаты симуляции:
```{r}
set.seed(42)
do(1000)*
  sum(sample(x = 1:0, 
             size = df$n, 
             prob = c(df$prior, 1-df$prior), 
             replace = TRUE)) ->
  simulations
  simulations %>% 
  mutate(greater = sum >= df$k) %>% 
  count(greater)
```
### 1.3
Cреднее апостериорного распределения (при заданном априорном):
```{r}
alpha_prior <- df$prior*df$n
beta_prior <- (1-df$prior)*df$n
alpha_post <- alpha_prior + df$k
beta_post <- beta_prior + df$n - df$k

alpha_post/(alpha_post+beta_post)

```
### 1.4
Cреднее апостериорного распределения (при неинформативном априорном):
```{r}
alpha_post <- 1 + df$k
beta_post <- 1 + df$n - df$k
alpha_post/(alpha_post+beta_post)
```
### 1.5
С данными о количестве экспериментов, количестве удачных исходов и предполагаемой вероятности удачного исхода было проведено некоторое количество статистических тестов. Как можно увидеть из результатов биномиального теста в `1.1`, p-value равное $0.03333$ не даёт нам отвергнуть нулевую гипотезу, о том, что вероятность успеха $=0.4207244$, несмотря на то, что бутстрэп-симуляция показала, что в $99.1$ из $100$ симулированных выборок процент успеха выше предполагаемого или равен ему. То, что при неинформативном априорном распределении среднее апостериорного распределения ближе к результату биномиального теста, чем при заданном нами априрном, также может стать аргументом против принятия нулевой гипотезы.

