---
title: "Домашняя работа 1"
author: "Матвей Соколовский"
date: "20.02.2018"
output: 
  html_document:
    toc: true
---

```{r setup, include=FALSE}
knitr::opts_chunk$set(echo = TRUE)
```
```{r, include=FALSE}
library(tidyverse)
library(irr)
library(knitr)
```
## Зиловский диалект
### 1.1
Количество уникальных слов в датасете + stimulus_source:
```{r}
df <- read.csv("hw1_1_zilo_class.csv",
              sep = ",",
              header = TRUE,
              encoding = "UTF-8")

df %>%
  distinct(stimulus_source, translation_ru) %>%
  count(stimulus_source) -> df1.1
  head(df1.1)

```

### 1.2
Преобразование и процент полного согласия:
```{r}
df %>% 
  select(s_id, stimulus, translation_ru, stimulus_source, class) %>% 
  spread(key = s_id, value = class) ->
  df1.2

agree(df1.2[4:19])
```

### 1.3
Каппа Коэна для спикеров `7` и `10`:
```{r}
df1.3 <- df1.2[,c(10, 14)]
kappa2(df1.3)
```

### 1.4
Каппа Фляйса для всех спикеров:
```{r}
kappam.fleiss(df1.2[4:19])
```

### 1.5

В представленном разделе было проведено несколько тестов, позволяющих проверить вариативность в отнесении существительных к одному из двух классов. Процент полного согласия в `1.2` уже явился относительно убедительным доводом в пользу того, что вариативность отсутствует. Дальнейшие тесты (Каппа Коэна для двух случайных спикеров из `1.3` и Каппа Фляйса из `1.4`), учитывавшие верояность случайного согласия/несогласия между респондентами, только подтвердили отсутствие вариативности: оба значения превышают $0,8$, а `p-value` в обоих случаях $≈0$. Таким образом, можно сделать вывод, что носители зиловского диалекта андийского языка вне зависимости от возраста/пола стабильно распределяют заимствованные и исконные слова по двум классам для неодушевлённых предметов.   
  
  
## Маргинальные глаголы
### 2.1
Количество участников эксперимента:
```{r}
df2 <- read.csv("hw1_2_verbs.csv",
              sep = ",",
              header = TRUE,
              encoding = "UTF-8")

df2 %>% 
summarise(n = length(unique(SubjectCode)))
```
### 2.2
Средняя оценка глаголов разного типа для каждого пола:
```{r}
df2 %>%
  group_by(WordType, Gender) %>%
  summarise(mean = mean(GivenScore))
```
### 2.3
Преобразование и процент полного согласия:
```{r}

df2 %>% 
  select(SubjectCode, GivenScore,	Stimulus,	Prefix,	WordType,	CorpusFrequency) %>% 
  spread(key = SubjectCode, value = GivenScore) -> 
  df2.3
df2.3 <- na.omit(df2.3)

agree(df2.3[5:93])
```
### 2.4
Каппа Фляйса:
```{r}
kappam.fleiss(df2.3[5:93])
```
### 2.5
ICC преобразованного датасета
```{r}
icc(df2.3[5:93], model = "twoway", type = "agreement")
```
### 2.6
Минимальное и максимальное значения попарной корреляции Кендала ответов всех участников эксперимента:
```{r}
df2.6 <- data.frame(as.table(cor(df2.3[5:93], method = "kendall")))
df2.6.2 <- df2.6[which(df2.6$Freq < 1),]
as_tibble(df2.6.2) %>%
  summarise(min = min(Freq), max =  max(Freq))
```

